bg-BG: Разновидност на ядково масло: Бадем; Бразилски орех; Кашу; Лешници; Ядка макадамия; Фъстък; Пекан; Шамфъстък; Орех; Други
ko: 호두 버터 종류: 아몬드; 브라질너트; 캐슈; 헤이즐넛; 마카다미아 너트; 땅콩; 피칸; 피스타치오; 호두; 기타
vi: Loại bơ hạt: Mũi giày quả hạnh; Hạt hạch Brazil; Hạt điều; Hạt phỉ; Hạt mắc ca; Hạt lạc; Hạt hồ đào; Hạt dẻ cười; Màu gỗ óc chó; Khác
ro-RO: Sortimente de unturi din fructe oleaginoase: Migdale; Nuci braziliene; Caju; Alune; Nuci de macadamia; Arahide; Pecan; Fistic; Nuci; Altele
sv: Sort av nötsmör: Mandel; Paranöt; Cashew; Hasselnöt; Macadamianöt; Jordnöt; Pekannöt; Pistachio; Valnöt; Övrigt
lt-LT: Riešutų sviesto rūšis: Migdolų; Bertoletijų; Anakardžių; Lazdyno riešutų; Makadamijų; Žemės riešutų; Pekaninių karijų; Pistacijų; Žemės riešutų; Kita
pt-PT: Variedade de manteiga de frutos secos: Amêndoa; Castanha do Brasil; Caju; Avelã; Noz-macadâmia; Amendoim; Noz-pecã; Pistáchio; Noz; Outro
fi: Pähkinävoivalikoima: Manteli; Parapähkinä; Cashew; Hasselpähkinä; Macadamiapähkinä; Maapähkinä; Pekaanipähkinä; Pistaasi; Saksanpähkinä; Muu
zh-TW: 堅果醬種類: 杏仁; 巴西堅果; 腰果; 榛果; 夏威夷豆; 花生; 美洲山核桃; 開心果; 胡桃色; 其他
nl: Notenbotervariant: Amandel; Paranoot; Cashewnoot; Hazelnoot; Macadamia; Pinda; Pecan; Pistache; Walnoot; Andere
hr-HR: Vrsta maslaca od orašastih plodova: Badem; Brazilski orah; Indijski oraščić; Lješnjak; Makadamija; Kikiriki; Pekan orah; Pistacija; Orah; Ostalo
en: Nut butter variety: Almond; Brazil nut; Cashew; Hazelnut; Macadamia nut; Peanut; Pecan; Pistachio; Walnut; Other
es: Variedad de manteca de frutos secos: Almendra; Nueces de Brasil; Anacardo; Avellana; Nuez de macadamia; Cacahuete; Pacana; Pistacho; Nuez; Otros
hu: Dióvajfajták: Mandula; Paradió; Kesudió; Mogyoró; Makadámdió; Földimogyoró; Pekándió; Pisztácia; Dió; Egyéb
zh-CN: 坚果黄油品种: 杏仁; 巴西坚果; 腰果; 榛子; 澳洲坚果; 花生; 胡桃; 开心果; 胡桃色; 其他
tr: Fındık Ezmesi Çeşitleri: Badem burun; Brezilya fındığı; Kaju; Fındık; Makademya fındığı; Fıstık; Fındık; Kabuklu fıstık; Ceviz; Diğer
th: ลักษณะเนยถั่ว: อัลมอนด์; ถั่วบราซิล; เม็ดมะม่วงหิมพานต์; เฮเซลนัต; ถั่วแมคาเดเมีย; ถั่วลิสง; พีแคน; พิสตาชิโอ; สีน้ำตาลวอลนัต; อื่นๆ
fr: Variété de beurre de noix: Amande; Noix du Brésil; Cajou; Noisette; Noix de macadamia; Cacahuète; Noix de pécan; Pistache; Noisette; Autre
ja: ナッツバターの種類: アーモンド; ブラジルナッツ; カシューナッツ; ヘーゼルナッツ; マカダミアナッツ; ピーナッツ; ピーカン; ピスタチオ; ウォールナット; その他
ru: Разновидность орехового масла: Миндаль; Бразильский орех; Кешью; Фундук; Орех макадамия; Арахис; Пекан; Фисташка; Грецкий орех; Другое
pl: Odmiana masła orzechowego: Migdał; Orzech brazylijski; Nerkowiec; Orzechy laskowe; Orzech macadamia; Orzech ziemny; Pekan; Pistacje; Orzech włoski; Inne
da: Nøddesmørvariant: Mandel; Paranød; Cashewnød; Hasselnød; Macadamianød; Jordnød; Pekannød; Pistacienød; Valnød; Andet
sl-SI: Raznolikost masla iz oreščkov: Mandelj; Brazilski orešček; Indijski orešček; Lešnik; Makadamija oreščki; Arašidi; Pekan; Pistacija; Oreh; Drugo
it: Varietà di burro di frutta secca: Mandorla; Noci brasiliane; Noce brasiliana; Nocciola; Noce di macadamia; Peanut; Noce Pecan; Pistacchio; Noce; Altro
sk-SK: Odroda orechového masla: Mandľa; Para orech; Kešu; Lieskový orech; Makadamový orech; Arašidový orech; Pekanový orech; Pistáciový; Orechový; Iné
nb: Variant av nøttesmør: Mandel; Paranøtt; Cashew; Hasselnøtt; Macadamianøtt; Peanøtt; Pecan; Pistasj; Valnøtt; Annet
de: Auswahl an Nussbutter: Mandel; Paranuss; Cashew; Haselnuss; Macadamianuss; Erdnuss; Pekannuss; Pistazie; Walnuss; Sonstiges
el: Ποικιλία βουτύρων ξηρών καρπών: Αμυγδαλέλαιο; Καρύδι Βραζιλίας; Κάσιους; Φουντούκι; Καρύδι Μακαντέμια; Peanut; Πεκάν; Φιστίκι Αιγίνης; Καρύδι; Άλλο
cs: Druh ořechového másla: Mandle; Brazilské ořechy; Kešu; Lískové ořechy; Makadamový ořech; Arašídy; Pekanové ořechy; Pistácie; Ořech; Jiné
pt-BR: Variedade de manteiga de frutos secos: Ponta arredondada; Castanha-do-pará; Caju; Avelã; Noz macadâmia; Amendoim; Noz-pecã; Pistache; Noz; Outro